# 请教陈版主有关信托项目的会计处理

提问人：lvkefei 时间：2020-04-08 08:05:31
陈版主，您好！
某资产支持票据ABN信托项目（基础资产为企业应收账款债权），发行规模1.1亿，其中优先级资产支持票据 1 亿，次级资产支持票据0.1亿，资产支持票据预计期限为0.8年，利率类型为固定利率（发行票面利率7%），还本付息方式为到期一次还本付息。
请问该信托项目在票据收益支付日之前的资产负债表日，是否应该对优先级资产支持票据按照预期收益率（即票面利率）计提信托收入？如计提，其账务处理是借基础资产债权对应的如“其他资产”、“应收款项融资”、“可供出售金融资产”科目，贷“利息收入”、“投资收益”科目，还是借“应收利息”科目，贷对应科目呢？
1.jpg.png
(284.67 KB, 下载次数: 16)
5 天前 上传
计息方式

回答人：chenyiwei
优先级份额在该信托自身的报表中也是金融负债，因此期末应按照预期收益率和分配期间实际天数计提利息支出，计入利息支出或者财务费用。
基础资产的利息收入的确认独立于上述优先级预期收益的计提。不能将这两者相抵。